【裁判字號】    99,毒抗,201
【裁判日期】    990705
【裁判案由】    毒品危害防制條例
【裁判全文】
臺灣高等法院刑事裁定                 99年度毒抗字第201號
抗  告  人
即  被  告  甲○○
上列抗告人因違反毒品危害防制條例案件，不服臺灣士林地方法
院99年度毒聲字第230號，中華民國99年5月27日裁定（聲請案號
：臺灣士林地方法院檢察署99年度毒偵字第927號）提起抗告，
本院裁定如下：
    主  文
抗告駁回。
    理  由
一、抗告意旨略以：抗告人係因服用減肥藥及受他人引誘喝下飲
    料，方驗出有毒品反應，抗告人並無施用甲基安非他命、MD
    MA之犯意，請再化驗減肥藥及尿液。又抗告人如入勒戒所受
    觀察、勒戒，將嚴重妨礙日後之學業、工作，請本院撤銷原
    裁定云云。
二、按犯毒品危害防制條例第10條之罪者，檢察官應聲請法院裁
    定，令被告入勒戒處所觀察、勒戒，其期間不得逾2 月，同
    條例第20條第1項定有明文。又毒品危害防制條例第20條第1
    項關於觀察、勒戒之規定，係屬強制規定，除於毒品危害防
    制條例第21條第1 項所稱犯同條例第10條之罪者，於犯罪未
    發覺前，自動向行政院衛生署指定之醫療機構請求治療，醫
    療機構免將請求治療者送法院或檢察機關之情形外，只要違
    反犯毒品危害防制條例第10條之規定者，檢察官即應向法院
    提出聲請裁定其入勒戒處所觀察、勒戒，並無任何例外之規
    定。
三、查抗告人即被告甲○○基於施用第二級毒品甲基安非他命、
    MDMA之犯意，於民國99年2月4日凌晨5 時40分為警採尿時回
    溯96小時及72小時內之某時許，在不詳處所，分別施用第二
    級毒品甲基安非他命、MDMA，嗣為警於99年2月4日凌晨3 時
    50 分許，在臺北市中山區○○○路310巷內為警查獲，被告
    雖否認上揭施用毒品犯行，惟其為警查獲後所採集之尿液，
    經送臺灣尖端先進生技醫藥股份有限公司以酵素免疫分析法
    初步鑑驗、氣相層析質譜儀法（GC/MS） 確認檢驗結果，呈
    安非他命類、MDMA陽性反應，此有該公司民國99年2 月12日
    實驗室尿液檢體編號040374號濫用藥物檢驗報告1 紙在卷可
    稽（見99年度毒偵字第1307號卷第6 頁），足認被告確有於
    上開時間在不詳處所施用第二級毒品甲基安非他命、MDMA之
    事實。原審因而依檢察官之聲請諭知抗告人施用第二級毒品
    ，應送勒戒處所觀察、勒戒，經核並無不合。抗告意旨指稱
    被告係服用減肥藥及受他人引誘而喝下飲料，並無施用甲基
    安非他命、MDMA之犯意，請本院化驗其減肥藥及尿液云云，
    惟被告施用第二級毒品甲基安非他命、MDMA之犯行，有前開
    濫用藥物檢驗報告在卷為憑，則被告於上揭時地施用第二級
    毒品之事實，應屬明確，且本件被告為警查獲時所採尿液送
    驗，依上開濫用藥物檢驗報告所示，其中就安非他命、甲基
    安非他命之數值(ng/ml)分別為「575」、「6480」，就甲基
    安非他命數值部分，遠高於標準值「500」 甚多。而甲基安
    非他命係違禁物，行政院衛生署核可之藥物，依規定本不得
    摻入甲基安非他命，縱抗告人係服用未經許可上市之減肥藥
    ，而違規摻入甲基安非他命，衡情，基於成本考量，亦不可
    能摻入大量甲基安非他命，是服用後，所採尿水甲基安非他
    命數值斷不可能高達「6480」。又抗告意旨指稱其係受他人
    引誘而誤喝下有毒品之飲料云云，亦僅係被告空言泛稱，並
    無證據足資證明所辯言而有據。另抗告意旨以其如受觀察、
    勒戒，將妨礙其學業、工作云云，惟此非屬上開毒品危害防
    制條例第21條第1 項所定受觀察勒戒之法定例外事由，是抗
    告意旨上開所辯顯屬卸責之詞，委無可採。從而，本件抗告
    人之抗告意旨為無理由，應予駁回。
據上論斷，應依刑事訴訟法第412條，裁定如主文。
中    華    民    國    99    年     7    月    5     日
                  刑事第八庭審判長法  官  張傳栗
                                  法  官  蔡光治
                                  法  官  劉嶽承
以上正本證明與原本無異。
不得再抗告。
                                  書記官  何仁崴
中    華    民    國    99    年    7     月    6     日

司法院資訊處製作；財團法人民間司法改革基金會備份。
